【裁判字號】    92,訴,110
【裁判日期】    920227
【裁判案由】    毒品危害防制條例
【裁判全文】
臺灣彰化地方法院刑事判決                          九十二年度訴字第一一號
    公  訴  人  臺灣彰化地方法院檢察署檢察官
    被      告  甲○○  女  二.
右列被告因違反毒品危害防制條例案件，經檢察官提起公訴（九十一年度毒偵緝字第
三五三、三五四號），本院判決如左：
     主  文
甲○○連續施用第一級毒品，處有期徒刑捌月，又連續施用第二級毒品，處有期徒刑
伍月。應執行有期徒刑壹年。
     事  實
一、甲○○曾因施用毒品案件，經本院裁定送觀察勒戒後，認其無繼續施用毒品之傾
    向，嗣由台灣彰化地方法院檢察署檢察官於八十九年六月二十九日，以八十九年
    度毒偵字第二六六一號、第三○六七號為不起訴處分確定。詎甲○○仍未戒除毒
    癮，又基於施用第一級毒品海洛因之概括犯意，連續自九十年四月間起至九十年
    八月間止，在其位於彰化縣鹿港鎮○○里○○路三七號之住所，以將海洛因摻入
    香菸內吸食之方式，連續施用第一級毒品海洛因多次，平均約每星期施用二次。
    復基於施用第二級毒品甲基安非他命之概括犯意，自八十九年十月間起至九十年
    八月間止，在其前述住所，以將甲基安他命置於玻璃球上點火燒烤成煙霧狀後吸
    入體內之方式，連續施用第二級毒品甲基安非他命多次，平均約三日施用一次。
    嗣先後於八十九年十一月二十日及九十年五月十四日十二時四十分許，分別自動
    向本院報到，及於彰化縣福興鄉○○村○○路八十號為警查獲，各經本院及警方
    採尿送驗後，始發現上情。嗣由檢察官聲請本院以九十年度毒聲字第三七六號裁
    定將甲○○移送台灣彰化看守所附設勒戒處所進行觀察、勒戒之結果，認其有繼
    續施用毒品之傾向。
二、案經本院移送及彰化縣警察局鹿港分局報請台灣彰化地方法院檢察署檢察官偵查
    起訴。
    理  由
一、訊據被告甲○○對於右揭事實，於本院審理中均坦承不諱，核與本院及警方採尿
    送驗測得其「嗎啡類及（甲基）安非他命類均呈陽性反應」之結果互核（按海洛
    因於人體代謝後呈現嗎啡類反應），此有詮昕科技股份有限公司濫用藥物尿液檢
    驗報告書、彰化縣衛生局煙毒尿液檢驗成績書，及各該檢驗結果之姓名對照表在
    卷可稽，足證被告之自白與事實相符。再查：被告曾因施用毒品案件，經本院裁
    定送觀察勒戒後，認其無繼續施用毒品之傾向，嗣由台灣彰化地方法院檢察署檢
    察官於八十九年六月二十九日，以八十九年度毒偵字第二六六一號、第三○六七
    號為不起訴處分確定等情，有該不起訴處分書一紙、台灣高等法院被告全國前案
    紀錄表附卷可憑；另查：被告因本案犯行，經檢察官聲請本院以九十年度毒聲字
    第三七六號裁定將甲○○移送台灣彰化看守所附設勒戒處所進行觀察、勒戒後，
    認其有繼續施用毒品之傾向等情，亦有本院九十年度毒聲字第三七六號裁定、台
    灣看守所九十一年十二月十三日之函文（發文字號：彰所戒字第○九一○○○二
    八七四號）所檢附之有無繼續施用傾向名冊、證明書、評估紀錄表附卷可參。綜
    上，本案事證明確，被告犯行堪以認定。
二、被告因施用毒品案件，經檢察官以無繼續施用毒品傾向之理由為不起訴處分確定
    後，五年內再犯本件施用毒品案件且經評估認有繼續施用毒品之傾向，核其所為
    ，係係犯毒品危害防制條例第十條第一項之施用第一級毒品罪，及同條第二項施
    用第二級毒品罪。其施用第一、二級毒品而持有該毒品之低度行為，均為施用毒
    品之高度行為所吸收，爰不另論罪。至被告多次施用第一、二級毒品海洛因之犯
    行，均時間緊接，犯罪構成要件亦相同，顯皆係基於概括之犯意反覆為之，均為
    連續犯，應各論以一罪，並分別依法加重其刑。至被告所犯二罪，犯意各別，行
    為互殊，應分論併罰。起訴書雖僅記載被告於九十年五月十四日前三日內施用第
    一級毒品之犯行，及其於八十九年十月間起至九十年五月十四日前四日內施用第
    二級毒品之犯行，而未論及被告之其餘犯行，惟該其餘部分與起訴部分既有前述
    連續犯之裁判上一罪關係，基於審判不可分之原則，本院自應一併審理之。末審
    酌吸毒雖係自戕行為，惟對家庭及社會之負面影響甚大，且被告於檢察官為不起
    訴處分確定後約四個月，又再度施用毒品不輟，顯見其並無禁絕毒品之決心，另
    參酌其於犯後坦承犯行，態度尚稱良好等一切情狀，量處如主文所示之刑，並定
    其應執行之刑，以示懲戒。至被告於九十年五月十四日為警查獲時所扣案之吸管
    一支及削尖鏟管一支，被告供稱係另案被告莊義章所有，並無證據足認為被告所
    有或其犯罪使用之物，爰不予宣告沒收，附此敘明。
據上論斷，應依刑事訴訟法第二百九十九條第一項前段，毒品危害防制條例第十條第
一項、第二項，刑法第十一條前段、第五十六條、第五十一條第五款，判決如主文。
本案經檢察官孫沛琦到庭執行職務。
中      華      民      國    九十二    年      二      月    二十七    日
                              台灣彰化地方法院刑事第三庭
                                          審判長法官  余   仕   明
                                          法      官  高   文   崇
                                          法      官  黃   玉   齡
右正本證明與原本無異。
如不服本判決，應於判決送達後十日內向本院提出上訴狀( 須附繕本 )。
                                          法院書記官  許   騰   云
中      華      民      國    九十二    年      三      月      三      日
毒品危害防制條例第十條第一項、第二項
施用第一級毒品者，處六月以上五年以下有期徒刑。
施用第二級毒品者，處三年以下有期徒刑。


司法院資訊處製作；財團法人民間司法改革基金會備份。
